【裁判字號】    98,上訴,987
【裁判日期】    980526
【裁判案由】    違反毒品危害防制條例
【裁判全文】
臺灣高等法院臺中分院刑事判決         98年度上訴字第987號
上  訴  人  臺灣彰化地方法院檢察署檢察官
被      告  乙○○
                    現另案於臺灣彰化監獄執行中
上列上訴人因被告違反毒品危害防制條例案件，不服臺灣彰化地
方法院98年度訴字第234號中華民國98年2月25日第一審判決（起
訴案號：臺灣彰化地方法院檢察署97年度毒偵字第4545號），提
起上訴，本院判決如下：
    主  文
上訴駁回。
    事實及理由
一、本案被告乙○○對於其施用第一級毒品海洛因犯行供認不諱
    ，又查本案經本院審理結果，認第一審判決認事用法及量刑
    均無不當，應予維持，並引用第一審判決書記載之事實、證
    據及理由︵如附件︶。
二、檢察官上訴意旨雖謂：本件警方係因接獲他人電話檢舉，乃
    前往被告住處查訪，發現被告持有海洛因1包及注射針筒2支
    ，遂將被告帶回警局製作筆錄。查：被告雖辯稱：上述檢舉
    電話係其委由其太太代為報警，希望早日服刑才向警方自首
    云云，然其所辯是否屬實，自應傳喚承辦員警及被告之太太
    到案調查，始得明瞭案發當時究係被告主動委由太太報警，
    抑或是被告太太不願被告繼續吸毒，才向警方電話檢舉被告
    施用毒品。此乃涉及被告有無自首之適用，然原審僅憑被告
    個人之供述即認被告符合自首之要件，並予以減輕其刑，尚
    屬率斷云云。
三、經查本件確係彰化縣警察局員林分局永靖分駐所員警於97年
    12月1日上午9時5分許接獲被告委託其妻丙○○報案，表示
    在彰化縣永靖鄉○○村○○路536號房間有人在吸毒，經警
    到場查獲被告持有海洛因毒品1包及注針筒2支，詢問被告後
    ，被告坦承有施用第1級毒品等情，業經證人即警員丁○○
    、證人即被告之妻丙○○於本院結証供述明確，核與被告於
    本院審理時亦供稱「伊再施用毒品，就叫伊太太去報案，也
    是為了儘速執行服刑前案」等語相符，堪認被告係在有偵查
    犯罪職權之機關或公務員發覺其本案施用第一級毒品之犯行
    前，委由其妻丙○○報案，並交出毒品，坦承施用毒品之行
    為，自符合自首之要件，原審依刑法第62條前段規定減輕其
    刑，並無不合，公訴人上訴意旨指摘原判決不當，尚為無理
    由，應予駁回。
二、據上論斷，應依刑事訴訟法第三百七十三條、第三百六十八
    條，判決如主文。
本案經檢察官甲○○到庭執行職務。
中    華    民    國    98    年    5    月    26    日
            刑事第二庭    審判長法  官  李  璋  鵬
                                法  官  胡  忠  文
                                法  官  蕭  錦  鍾
以上正本證明與原本無異。
如不服本判決應於收受送達後10日內向本院提出上訴書狀，其未
敘述上訴之理由者，並得於提起上訴後10日內向本院補提理由書
（均須按他造當事人之人數附繕本）「切勿逕送上級法院」。
                                書記官  吳  雅  菁
中    華    民    國    98    年    5     月    26    日


司法院資訊處製作；財團法人民間司法改革基金會備份。
